臺灣臺南地方法院刑事判決　　　　　　　　　　　　　九十年度訴字第一一一號
　　公　訴　人　臺灣台南地方法院檢察署檢察官
　　被　　　告　乙○○
右列被告因偽造文書案件，經檢察官提起公訴（九十年度偵字第八０一六號），本院
判決如左：
    主  文
乙○○行使偽造私文書，足以生損害於他人，處有期徒刑柒月，緩刑參年。
偽造之「丙○○」名義署押之簽帳單持卡人存查聯一張，偽造之簽帳單之特約商店存
查聯、信用卡中心存查聯上偽造之「丙○○」之署押各壹枚，均沒收。
    事  實
一、乙○○為丙○○之保險客戶，意圖為自己不法之所有，於民國九十年二月七日下
    午三時許，在丙○○住處與其商談保險業務，見薛女之中國信託銀行信用卡放在
    櫃子上，乘薛女不注意之際，竊得該張信用卡，旋基於概括之犯意，持該張信用
    卡於同年二月十四日上午九時九分，在臺南縣永康市○○○路五三三號三樓遠百
    愛買量販店消費購物，而在簽帳單上偽造「丙○○」之署押，冒充薛女本人簽帳
    消費，金額為新台幣（下同）五萬六千九百元，致使中國信託銀行陷於錯誤，認
    係真正持卡人消費而代為付款，並致生損害於丙○○及中國信託銀行之權益。
    乙○○食髓知味，旋於同日上午九時十八分在上開量飯店再次刷卡消費時，經中
    國信託銀行風險經辦員察覺消費異常，遂去電向丙○○確認，得知丙○○並未在
    上址臺南店消費，隨即透過電腦連線拒絕交易，乙○○始末得逞。
二、案經中國信託銀行訴請台灣台南地方法院檢察署檢察官偵查起訴。
    理  由
一、右揭事實，業據被告乙○○於偵查中及本院審理時坦承不諱，核與告訴人中國信
    託銀行代理人甲○○於偵查中及本院審理時指訴之情節相符，並有被害人丙○○
    所立具之聲明書及偽造丙○○之簽帳單影本一張附卷可稽，被告乙○○之自白核
    與事實相符，事證明確，其犯行應足認定。
二、按信用卡係表示持卡人與發卡銀行間所成立之消費付款委託契約，性質上屬刑法
    第二百二十條第二項所稱之『錄音、錄影或電腦紀錄，藉機器或電腦之處理所顯
    示之聲音、影像或符號，足以為表示其用意之證明者，亦以文書論』之準私文書
    。次按以信用卡為交易工具之交易行為，持卡人在特約商店以填妥交易標的及金
    額等應記載事項之簽帳單上簽名，即係表示持卡人承認有此交易行為之意思，該
    簽帳單之每一聯，自均屬有關權利義務證明之私文書，不因其用途不同而有異。
    核被告乙○○所為，係犯刑法第三百二十條第一項竊盜罪、第二百十六條、第二
    百二十條第二項、第二百十條之行使偽造準私文書罪（信用卡部分）、行使偽造
    私文書罪（簽帳單部分）、第三百三十九條第一項詐欺取財罪及同條第三項詐欺
    取財未遂罪。被告乙○○所犯上開二次詐欺取財罪、詐欺取財未遂罪，時間緊接
    、犯罪構成要件亦復相同，顯均係出於概括之犯意為之，俱為連續犯，應依刑法
    第五十六條之規定以詐欺取財既遂罪論，並加重其刑。又其所犯竊盜罪、行使偽
    造私文書罪及詐欺取財罪三罪間，有方法結果之牽連關係，為牽連犯，應從一重
    以行使偽造私文書罪處斷。另其偽造署押於私文書上，持以行使，偽造署押為偽
    造私文書之部分行為；偽造私文書之低度行為，為行使之高度行為所吸收，均不
    另論罪。爰審酌被告犯罪之動機、目的、手段、所生危害、與被害人關係及犯罪
    後坦承犯行並已與告訴人中國信託銀行代理人甲○○成立和解，賠償損害，犯罪
    後態度良好等一切情狀，量處如主文所示之刑，以資懲儆。又被告前未曾受有期
    徒刑以上刑之宣告，有台灣台南地方法院檢察署刑案資料查註紀錄表及臺灣高等
    法院被告全國前案紀錄表在卷可稽，在卷可憑，其經此教訓後，應知所警惕，信
    無再犯之虞，本院因認所宣告之刑以暫不執行為適當，併諭知緩刑三年，以勵自
    新。末查，前開刷卡消費時被告所偽造以「丙○○」名義署押之簽帳單持卡人存
    查聯，屬被告所有並為其犯罪所用之物，雖未扣案，惟查無證據可證明已不存在
    ，依刑法第三十八條第一項第二款，宣告沒收。另前開簽帳單之特約商店存查聯
    、信用卡中心存查聯上偽造之「丙○○」之署押各一枚，應依刑法第二百十九條
    宣告沒收。又偽造信用卡及簽帳單持卡人存查聯既已沒收，其上偽造之以「丙○
    ○」名義署押毋庸重複諭知沒收。至簽帳單之特約商店存查聯及信用卡中心存查
    聯各一張已交付各該商店及信用卡中心，非屬被告所有，至不得宣告沒收。
據上論斷，依刑事訴訟法第二百九十九條第一項前段、刑法第三百二十條第一項、第
二百十六條、第二百二十條第二項、第二百十條、第三百三十九條第一項、第五十五
條、第七十四條第一款、第三十八條第一項第二款、第二百十九條，罰金罰鍰提高標
準條例第一條前段，判決如主文。
本案經檢察官曲鴻煜到庭執行職務。
中      華      民      國      九十一      年    五    月    二十八    日
                              臺灣臺南地方法院刑事第五庭
                                      法  官  陳  忠  鎣
右正本證明與原本無異
如不服本判決應於送達後十日內向本院提出上訴狀（應附繕本）
                                      書記官  吳  信  助
中      華      民      國      九十一      年    五    月    二十九    日
附錄本案論罪科刑法條全文：
刑法第二百十條：
偽造、變造私文書，足以生損害於公眾或他人者，處五年以下有期徒刑。
刑法第二百十六條：
行使第二百十條至第二百十五條之文書者，依偽造、變造文書或登載不實事項或使登
載不實事項之規定處斷。
刑法第三百三十九條第一項：
意圖為自己或第三人不法之所有，以詐術使人將本人或第三人之物交付者，處五年以
下有期徒刑、拘役或科或併科一千元以下罰金。
中華民國刑法第三百二十條第一項(普通竊盜罪)：
意圖為自己或第三人不法之所有，而竊取他人之動產者，為竊盜罪，處五年以下有期
徒刑、拘役或五百元以下罰金。
中華民國刑法第二百二十條第二項：
錄音、錄影或電磁紀錄，藉機器或電腦之處理所顯示之聲音、影像或符號，足以為表
示其用意之證明者，亦同。
